LEANDRO IBARRA

Líder de Equipo / Desarrollador Full Stack

- +54 341 3243616
- lea14_9@hotmail.com
- in linkedin.com/in/leandro-ibarra/
- github.com/leandroibarra/
- P El Trébol, Santa Fé, Argentina

EDUCACIÓN

Analista Universitario en Sistemas Instituto Politécnico Superior 2010 - 2014

CONOCIMIENTOS Y COMPETENCIAS

ActiveCollab, AJAX, Angular,
AngularJS, API Rest, Apache,
ASP, AWS, Bitbucket, Bootstrap,
Client/Server side templating,
CSS, Eloquent, Git, GitHub,
GitLab, HTML, Ionic, JavaScript,
Jira, jQuery, JSON, LAMP,
Laravel, LESS, Linux, Lumen,
MEAN, Microsoft SQL Server,
MongoDB, MySQL, NestJS,
NodeJS, PHP, phpMyAdmin,
PostgreSQL, SASS, SCRUM, Slim
Framework, SQL, SQL Server,
SVN, Trello, TypeScript,
WordPress, XAMPP.

PERFIL

Analista de Sistemas con amplia experiencia como Desarrollador Full Stack y Líder de Equipo en diferentes empresas de software. Sólido desempeño en el contacto con clientes, relevando necesidades, elaborando documentación y resolviendo problemas. Autodidacta, curioso, proactivo, con conocimientos en metodologías ágiles. Probada habilidad liderando equipos orientado a generar una cultura de trabajo colaborativo. Dominio de tecnologías HTML, CSS, JavaScript, TypeScript, AngularJS, Angular, NodeJS, Express, NestJS, PHP, WordPress, Laravel, SQL, SQL Server, MySQL, MongoDB, entre otras.

EXPERIENCIA

O Julio 2020 - Octubre 2023 Whyline - Clear

Líder de Equipo / Desarrollador Full Stack

Desarrollo y mantenimiento de sistemas web utilizando NodeJS, NestJS, AngularJS, Angular, TypeScript. Bases de datos no relacionales MongoDB. Utilización de servicios en AWS. Metodología SCRUM con mentalidad ágil. Gestión y seguimiento de tareas e incidencias con Jira. Liderazgo de equipos interdisciplinarios en múltiples proyectos.

Julio 2018 - Junio 2020 Puntoini Software

Desarrollador Full Stack

Desarrollo back-end con PHP, NodeJS y Express; y front-end con Ionic y Angular. Desarrollo y mantenimiento de sitios con Laravel y WordPress. Bases de datos relacionales MySQL y MariaDB y no relacionales como MongoDB. Control de versiones con Git, GitLab y Bitbucket. Metodología SCRUM. Gestión de proyectos: tareas/features, relevo y solución de bugs, documentación técnica, manual de usuario, demostraciones del producto.

Agosto 2012 - Junio 2018 Dynamic Mind

Desarrollador Full Stack

Desarrollo e implementación de APIs REST con PHP, Slim Framework, NodeJS y Express. Desarrollo y mantenimiento de sitios con AngularJS, Angular, Ionic y WordPress. Administración y optimización de bases de datos relacionales MySQL y PostgreSQL y no relacionales como MongoDB. Control de versiones con Git y GitLab. Metodología SCRUM. Gestión de proyectos con herramientas como ActiveCollab y Trello.

Oh!STUDIO Soluciones en internet

Desarrollador web

Programación, desarrollo y mantenimiento de aplicaciones utilizando PHP, MySQL, JavaScript, jQuery, Bootstrap, HTML, CSS, sitios web institucionales, desarrollo y mantenimiento de plugins en WordPress. Mantenimiento de aplicaciones de e-learning con ASP y SQLServer. Control de versiones con SVN.